# 资产抵账

提问人：liuguoan 时间：2020-11-04 09:33:07
陈版您好，A公司以自有车辆对外抵账， 2020 年 6 月份签订抵账协议， 8 月份办理完过户手续，请问A公司抵账车辆应该从几月开始终止确认？

回答人：chenyiwei
请关注A公司何时将抵债车辆的实际使用权转移给对方？应以实际使用权转移之日作为会计上终止确认之日，而不是简单地仅仅考虑法律上的过户手续办理情况。